最高法院刑事判決　　　　　　　　　 110年度台上字第5725號
上　訴　人　臺灣高等檢察署檢察官張秋雲
被　　　告　張至杰
 
 
 
上列上訴人因被告違反槍砲彈藥刀械管制條例案件，不服臺灣高
等法院中華民國110年4月21日第二審判決（110 年度上訴字第64
0號，起訴案號：臺灣宜蘭地方檢察署109年度偵字第1536號），
提起上訴，本院判決如下：
    主  文
上訴駁回。
    理  由
一、按刑事訴訟法第377 條規定，上訴於第三審法院，非以判決
    違背法令為理由，不得為之。是提起第三審上訴，應以原判
    決違背法令為理由，係屬法定要件。如果上訴理由書狀並未
    依據卷內訴訟資料，具體指摘原判決不適用何種法則或如何
    適用不當，或所指摘原判決違法情事，顯與法律規定得為第
    三審上訴理由之違法情形，不相適合時，均應認其上訴為違
    背法律上之程式，予以駁回。
二、本件檢察官上訴意旨略以：
  ㈠原判決認定被告張至杰於原審108 年度上訴字第1482號簡志
    培違反槍砲彈藥刀械管制條例案件（下稱簡志培案）作證時
    ，已表示接受裁判之意，但依卷附簡志培案之原審筆錄，並
    無片語隻字記載被告主動表示願意接受裁判之意。原判決認
    定事實與卷證資料不符，理由已有矛盾，遽依刑法第62條前
    段規定減輕其刑，適用法則亦有不當。
  ㈡原判決第4 頁係謂「宜從寬認定」被告符合自首之要件，似
    認被告於上開案件作證時之所為，並不符合自首之要件，卻
    又依自首規定減輕其刑，有判決理由矛盾之違法。
三、惟查：原判決撤銷第一審之不當判決，改判仍論處被告犯非
    法寄藏可發射子彈具有殺傷力之槍枝罪刑併諭知沒收。已詳
    敘認定犯罪事實所憑證據及理由。並對被告就其犯行，於民
    國108 年9 月26日在簡志培案作證時自承犯罪之行為，如何
    與刑法第62條前段規定之自首要件相符，依據卷內資料予以
    說明。
四、犯人在犯罪未發覺之前，向該管公務員告知其犯罪，而不逃
    避接受裁判者，即與刑法第62條前段規定之自首要件相符，
    不以言明「自首」及表示「願受裁判」之意為必要。原判決
    以被告就其犯行，在有偵查犯罪職權之公務員發覺前，於簡
    志培案作證時，向到庭執行職務之檢察官陳明其犯罪，嗣不
    逃避而接受裁判，因認有上開自首得減輕其刑規定之適用。
    核無不合。
五、從形式上觀察，原判決並無違背法令之處。上訴意旨置原判
    決之論敘於不顧，徒對原審採證認事之職權行使，以自己之
    說詞，指摘原判決違法，與首述法定上訴要件不符。其上訴
    違背法律上之程式，應予駁回。
據上論結，應依刑事訴訟法第395條前段，判決如主文。
中    華    民    國   110    年    11    月    17    日
                  刑事第八庭審判長法  官  李  英  勇  
                                  法  官  洪  兆  隆  
                                  法  官  楊  智  勝  
                                  法  官  吳  冠  霆  
                                  法  官  黃  瑞  華  
本件正本證明與原本無異
                                  書記官
中    華    民    國   110    年    11    月    18    日